---
title: "task9 - Цзян Чжэнхуа"
output: html_document
date: "2024-04-26"
---

```{r setup, include=FALSE}
knitr::opts_chunk$set(echo = TRUE)
```

## task9(Вариант13)

```{r}
setwd("C:\\Users\\lenovo\\Desktop\\时间序列分析\\tsa9")
dat <- read.csv("var_13.csv")
head(dat)
```

```{r}
library(tfarima)
matplot(dat,type ='b',col=c('red','blue'),pch = 21,main = 'Gas furnace data')
legend('topright',c('Input','Output'),col=c('red','blue'),lty=1)
grid()
```

Как видно из графиков acf и pacf, модель является MA(1).

```{r}
Y <- dat$Input - mean(dat$Input)
X <- dat$Output - mean(dat$Output)

acf(X)
pacf(X)
```

Определим задержку по времени между входом и выходом, вычислив кросс-корреляционную функцию входа и выхода meтодом из library(tfarima).

```{r}
umx <- um(X, ma = 1)
summary(umx)

umy <- fit(umx, Y)
summary(umy)
```

```{r}
pccf(X, Y, um.x = umx, um.y = NULL, lag.max = 16)

ccf(X,Y,lag.max =16 )

pccf(X, Y, um.x = NULL, um.y = NULL, lag.max = 16)
```

Итак, задержка в 5 единиц времени явно имеет место.

сравнивают результаты для критериев AIC,BIC, которые достают из выдачи summary() результатов оценивания модели, следят за изменением RSS суммы квадратов остатков при изменении порядков модели и т.д.

Из полученных результатов видно, что p=1 и q=3 являются наилучшими параметрами модели.

```{r}
for (p in 1:3)
{
  for (q in 1:3)
  {
    tfx <- tfest(Y, X, delay = 5, p = p, q = q, um.x = umx, um.y = umy)
    tfmy <- tfm(Y, inputs = tfx, noise = um(ar = 3))
    smr <- summary(tfmy)
    cat("p = ", p , "q = " , q)
    cat(" aic = ",smr$aic)
    cat(" bic = ",smr$bic)
    cat(" rss = ",smr$rss)
    cat('\n')
  }    
} 
```


```{r}
tfx <- tfest(Y, X, delay = 5, p = 1, q = 3, um.x = umx, um.y = umy)
tfmy <- tfm(Y, inputs = tfx, noise = um(ma = 1))
summary(tfmy)
```

```{r}
nY <- length(Y)
forec <- predict(tfmy, n.ahead = 10, ori = nY-5,level = 0.95 )

plot(forec, n.back = 15, ylab = expression("Y"["t"]))

forec <- predict(tfmy, n.ahead = 10,level = 0.95 )
plot(forec, n.back = 15, ylab = expression("Y"["t"]))
```

